Inventaris van de kopieën der Doop-, Trouw- en Begraafboeken (DTB) van Oegstgeest
Nationaal Archief, Den Haag
DTB kopie Zuid-Holland; Oegstgeest
DTB Oegstgeest
0 0
GEDTBZH104
??? meter; ??? inventarisnummers
Gescande fotokopieën van normale geschreven en gedrukte teksten. De Nederlandstalige stukken van vóór ca. 1700 zijn geschreven in het gotische cursiefschrift, met name in de oud-Hollandse klerkencursief.
Nationaal Archief, Den Haag
Nederduits gereformeerde gemeente te Oegstgeest
Rooms-katholieke parochie te Oegstgeest
Ambachtsbestuur ("gerecht", "burgemeesters", "Wet", "schepenen", "commissarissen", gequalificeerden) van Oegstgeest
Burgerlijke Stand van de gemeente Oegstgeest
De doopregisters bevatten naast de doopdatum de volledige namen van de ouders en de voornaam van het gedoopte kind. Daarnaast worden soms ook de doopgetuigen en / of peetouders genoemd. De trouwregisters bevatten naast de datum van (onder)trouw de namen van bruidegom en bruid. Daarnaast treft men dikwijls aanvullende gegevens aan, zoals plaats van herkomst, woonadres, de vermelding dat de persoon weduwnaar of weduwe is en eventueel de naam van de vorige partner. Wanneer de partners uit verschillende plaatsen afkomstig zijn of elders trouwen, vindt men ook gegevens omtrent afgegeven attestaties van de huwelijksafkondigingen. De begraafregisters bevatten op datum van aangifte de naam van de begraven persoon. In enkele gevallen wordt ook de datum van overlijden gegeven. Bij (minderjarige) kinderen wordt meestal de naam van de vader vermeld; bij vrouwen en weduwen soms de naam van de echtgenoot. Aanvullende gegevens over de begraafplaats en het luiden van de klok komen zelden voor.
Archiefvorming
Geschiedenis van het archiefbeheer
De verwerving van het archief
3.04
Aanwijzingen voor de gebruiker
Openbaarheidsbeperkingen
Volledig openbaar
De collectie is een duplicaat van een archief in eigen beheer.
Materiële beperkingen
Aanvraaginstructie
Van de documenten die in deze archiefinventaris zijn beschreven, kunnen de originelen niet geraadpleegd worden. Deze zijn overgedragen aan het gemeentebestuur van de gemeente vanwaar ze afkomstig zijn, ter opneming en bewaring in de gemeentelijke archiefbewaarplaats.
Verwant materiaal
Beschikbaarheid van kopieën
Beschrijving van de series en archiefbestanddelen
- OEGSTGEEST (DTB)
  Originelen berusten bij het GA.Oegstgeest
  - GEREFORMEERD, a.
    - Doop- en trouwboeken., 1662-1768.; 1.I-2.III
      Voor vroegere inschrijvingen, zie nrs. 3, 4, 6 en 7.
      - 1662-1704., 1.I-1.III
        - lidmaten, 1624-c 1697., 1.I
          N.B p. 26a en 36a is een blad geëlimineerd.
        - dopen, 1662 juli 16-1704 december 25., 1.II
          Tussen 1667 juni 16-1679 januari 1 is een gedeelte geëlimineerd.
        - trouwen, 1662 augustus-1704 november 16., 1.III
      - 1705-1768., 2.I-2.III
        - lidmaten, 1705-1807., 2.I
        - dopen, 1705-1742, december 9., 2.II
        - trouwen, 1705-1768, november 6., 2.III
    - Doopboeken., 1626-1812.; 3-5.II
      Zie ook nrs. 1 en 2.
      - 1626-1647 september 22., 3
        Achterin extra een inschrijving d.d. 1647 october en november, alsmede een lidmatenregister, 1623-c.1650.
      - 1661-1662 juli 23., 4
        Inschrijvingen d.d. 1662 juli doorgehaald en enkele daaropvolgende bladen geëlimineerd. opgenomen: lidmatenregister d.d. 1661.
      - 1743-1812 februari 9., 5.I-5.II
        - 1743-1771., 5.I
        - 1772-1812., 5.II
    - Trouwboeken., 1645-1811.; 6-8
      - 1645-1651 juli., 6
      - 1651 juli 30-1655 december., 7
      - 1769-1811., 8
    - Begraafregisters., 1766-1829.; 9-10.II
      - 1766 november 8-1824 augustus 20., 9
      - 1766 september 6-1829 januari., 10.I-10.II
        Vanaf 1787 maart tevens begraafdatering.
        - 1766-1806., 10.I
        - 1807-1829., 10.II
  - ROOMS-KATHOLIEK, b.
    Ook: Katwijk, Rijnsburg, Valkenburg, Poelgeest, Hoge en Lage Morsch en Vijfhuizen.
    - Doopboeken., 1679-1811.; 11.I-12.II
      - 1679 februari 12-1770 augustus 19., 11.I-11.III
        - 1679-1714, 11.I
        - 1715-1731., 11.II
        - 1732-1744., 11.III
        - 1745-1770., 11.IV
      - 1770 october 5-1811., 12.I-12.II
        - 1770-1787., 12.I
        - 1788-1811., 12.II
    - Trouwboek., 1770 augustus 25-1812 januari 8.; 13
      Keerzijde: namen van overledenen, 1779 mei 23-1782 juli 5.
  - GERECHT, c.
    - Ondertrouw- en trouwboeken., 1668-1810.; 14-19
      Hierin tevens naar elders afgegeven attestatie van gedane proclamaties.
      - 1668 maart 17-1687 april 13., 14
      - 1687 juni 20-1701 mei 8., 15
      - 1701 juli 10-1730 mei 7., 16.I-16.II
        - 1701-1716., 16.I
        - 1717-1730., 16.II
      - 1730 september-1759 juni 3., 17.I-17.II
        - 1730-1743., 17.I
        - 1744-1759., 17.II
      - 1760 april 4-1800 juli 27., 18.I-18.II
        - 1760-1784., 18.I
        - 1785-1800., 18.II
      - 1800 juli 31-1810 december., 19
    - Register betreffende huwelijken en huwelijksproclamaties., 1795 april 11-1810.; 20.I-20.II
      - 1795-1802., 20.I
      - 1803-1810., 20.II
    - Ondertrouwinschrijvingen, attestaties betreffende huwelijksproclamaties etc.., 1795-1811.; 21.I-22.IV
      - 1795-1805., 21.I-21.II
        - 1795-1801., 21.I
        - 1802-1805., 21.II
      - 1806-1811., 22.I-22.IV
        - 1806-1808., 22.I
        - 1809-1810., 22.II
        - 1811-mei 4., 22.III
        - 1811 mei 5-december., 22.IV
  - GEQUALIFICEERDEN, d.
    (tevens Poelgeest)
    - Register van overledenen., 1806-1811.; 23
    - Register van overlijdensaangiften., 1806-1812 maart.; 24
    - Register van afgegeven permissiebiljetten betreffende het in Oegstgeest begraven van elders (veelal te Leiden) overledenen., 1806-1822.; 25.I-25.II
      - 1806-1813., 25.I
      - 1814-1822., 25.II